臺灣臺中地方法院刑事判決
111年度交易字第1283號
公  訴  人  臺灣臺中地方檢察署檢察官
被      告  陳元福


上列被告因公共危險案件，經檢察官提起公訴（111年度速偵字
第3612號），因被告於本院準備程序進行中，就被訴事實為有罪
之陳述，經本院裁定進行簡式審判程序，判決如下：
    主    文
陳元福駕駛動力交通工具而吐氣所含酒精濃度達每公升零點二五
毫克以上，累犯，處有期徒刑陸月，如易科罰金，以新臺幣壹仟
元折算壹日。
    犯罪事實
一、陳元福自民國111年8月3日16時許起至同日17時許止，在其
    位於臺中市○○區○○○路00○00號之住處內，飲用人蔘藥酒後，
    其吐氣所含酒精濃度已達每公升0.25毫克以上，竟仍基於酒
    後駕駛動力交通工具之犯意，於同日20時10分前某時許，駕
    駛車牌號碼000-0000號自用小客車上路。嗣於同日20時10分
    許，途經臺中市○○區○○路000號前時，因不勝酒力，不慎撞
    及由王莉綾所駕駛之車牌號碼000-0000號自用小客車(無人
    受傷)。嗣警方據報前往現場調查事故，於同日20時16分許
    對陳元福施以吐氣酒精濃度測試，測得其吐氣所含酒精濃度
    達每公升1.89毫克，始查悉上情。
二、案經臺中市政府警察局清水分局移送臺灣臺中地方檢察署檢
    察官偵查起訴。
    理    由
一、本案被告陳元福所犯，並非死刑、無期徒刑、最輕本刑為3
    年以上有期徒刑之罪，或高等法院管轄第一審之案件，其於
    本院準備程序中，就前揭被訴事實為有罪之陳述，經告知簡
    式審判程序之旨，並聽取被告及公訴人之意見後，本院認為
    適宜進行簡式審判程序，依刑事訴訟法第273條之1第1項裁
    定本案進行簡式審判程序，是本案之證據調查，依刑事訴訟
    法第273條之2規定，不受同法第159條第1項、第161條之2、
    第161條之3、第163條之1及第164條至第170條規定之限制，
    合先敘明。
二、證據名稱：
　㈠被告於警詢、偵查、本院準備程序及審理時之自白。
　㈡證人王莉綾於警詢之證述。
　㈢員警職務報告、臺中市政府警察局當事人酒精測定紀錄表、
    臺中市政府警察局清水分局道路交通事故現場圖、道路交通
    事故調查報告表㈠㈡、臺中市政府警察局舉發違反道路交通管
    理事件通知單影本、臺中市政府警察局交通事故補充資料表
    、現場照片、車籍資料。
三、論罪科刑：
　㈠核被告所為，係犯刑法第185條之3第1項第1款之駕駛動力交
    通工具而吐氣所含酒精濃度達每公升0.25毫克以上之罪。
　㈡查被告前因公共危險案件，經本院以110年度沙交簡字第224
    號判決判處有期徒刑5月確定，於110年5月11日易科罰金執
    行完畢等情，為被告於本院審理時坦認不諱(見本院卷第31
    頁)，並有其臺灣高等法院被告前案紀錄表、刑案資料查註
    紀錄表、前揭判決書、執行案件資料表在卷為憑，是被告於
    受有期徒刑之執行完畢後，5年以內故意再犯本案有期徒刑
    以上之罪，已構成刑法第47條第1項之累犯。考量被告論以
    累犯之前科與本案均係犯刑法185條之3第1項之罪，犯罪類
    型及罪質均屬相同，被告於前案執行完畢後再犯本案，足見
    前案徒刑執行之成效不彰，其主觀上具特別之惡性及刑罰反
    應力薄弱之情形。是綜核全案情節，認依累犯規定加重最低
    本刑，並不致使被告所受之刑罰超過其所應負擔之罪責，對
    其人身自由亦不生過苛之侵害，無違憲法罪刑相當原則及比
    例原則，故依司法院大法官釋字第775 號解釋理由書意旨、
    刑法第47條第1項規定，加重其刑。
　㈢爰審酌被告明知酒精成分對人之意識、控制能力具有不良影
    響，超量飲酒後會導致對週遭事物之辨識及反應能力較平常
    狀況薄弱，若酒後騎乘動力交通工具在道路上行駛，對往來
    之公眾及駕駛人自身皆具有高度危險性，竟仍於飲用酒類後
    為之，嗣經警測得吐氣酒精濃度達每公升1.89毫克，酒測值
    已逾法定取締標準值，且被告前因酒駕經吊扣駕駛執照乙情
    ，有證號查詢汽車駕駛人資料在卷可稽（見本院卷第21頁）
    ，亦為被告所坦認（見本院卷第26頁），顯見其法治觀念淡
    薄，被告所為漠視自己及公眾行之安全，殊值非難；又考量
    除前揭構成累犯之公共危險前案紀錄不予重複評價外，被告
    尚曾因其他酒駕之公共危險案件經法院判決有罪確定，有其
    臺灣高等法院被告前案紀錄表在卷可憑，被告數次犯酒後駕
    車之公共危險案件，足見其未能確實省思飲酒後駕車行為所
    衍生之高度潛在危險性；然衡以被告犯後始終坦承犯行，態
    度尚佳，兼衡被告駕駛之車輛種類、駕車上路之時段，暨參
    其於本院審理時自陳高職畢業、從事金紙業、月收入約新臺
    幣26000元、與母親、配偶、3名兒子同住，兒子均就學中，
    需扶養照顧前開親屬等語（見本院卷第34頁）之智識程度、
    生活狀況等一切情狀，量處如主文所示之刑，並諭知易科罰
    金之折算標準。
據上論斷，應依刑事訴訟法第273條之1第1項、第299條第1項前
段，刑法第185條之3第1項第1款、第47條第1項、第41條第1項前
段，刑法施行法第1條之1第1項，判決如主文。
本案經檢察官何采蓉提起公訴，檢察官郭姿吟到庭執行職務。
中　　華　　民　　國　　111 　年　　9 　　月　　29　　日
                  刑事第九庭    法  官  張意鈞
以上正本證明與原本無異。
如不服本判決應於收受判決後20日內向本院提出上訴書狀，並應
敘述具體理由；其未敘述上訴理由者，應於上訴期間屆滿後20日
內向本院補提理由書（均須按他造當事人之人數附繕本）「切勿
逕送上級法院」。
                                書記官  黃南穎
中　　華　　民　　國　　111 　年　　9 　　月　　29　　日
附錄本案論罪科刑法條全文：
中華民國刑法第185條之3
駕駛動力交通工具而有下列情形之一者，處3年以下有期徒刑，
得併科30萬元以下罰金：
一、吐氣所含酒精濃度達每公升零點二五毫克或血液中酒精濃度
    達百分之零點零五以上。
二、有前款以外之其他情事足認服用酒類或其他相類之物，致不
    能安全駕駛。
三、服用毒品、麻醉藥品或其他相類之物，致不能安全駕駛。
因而致人於死者，處3年以上10年以下有期徒刑，得併科2百萬元
以下罰金；致重傷者，處1年以上7年以下有期徒刑，得併科1百
萬元以下罰金。
曾犯本條或陸海空軍刑法第54條之罪，經有罪判決確定或經緩起
訴處分確定，於十年內再犯第1項之罪因而致人於死者，處無期
徒刑或5年以上有期徒刑，得併科3百萬元以下罰金；致重傷者，
處3年以上10年以下有期徒刑，得併科2百萬元以下罰金。